臺灣高等法院刑事判決                          九十一年度上訴字第一一二九號
    上  訴  人  甲○○
    即  被  告
右上訴人因毒品危害防制條例案件，不服臺灣板橋地方法院九十年度訴字第一七四九
號，中華民國九十年十二月十四日第一審判決（起訴案號：臺灣板橋地方法院檢察署
九十年度毒偵字第二三九五號、第二六二一號），提起上訴，本院判決如左：
    主  文
上訴駁回。
    事實及理由
一、本案經本院審理結果，認第一審以上訴人即被告甲○○連續犯毒品危害防制條例
    第十條第一項及第十條第二項之罪，依連續犯及累犯之規定遞加重其刑後，分別
    判處有期徒刑十一月及有期徒刑八月，定應執行刑為有期徒刑一年六月，認事用
    法及量刑均無不當，應予維持，並引用第一審判決書記載之事實、證據及理由（
    如附件）。
二、被告上訴意旨略以：被告於八十九年間因違反毒品危害防制條例案件，分別經裁
    定強制戒治及判處有期徒刑一年月確定，而於九十年二月二十二日停止戒治，所
    餘期間付保護管束，而被告在停止戒治後之犯行，係在保護管束期間所犯，應屬
    假釋中再犯，並不構成累犯；又被告僅有施用海洛因，並未施用安非他命等語。
三、經查：(1)按受有期徒刑之執行完畢，或受無期徒刑或有期徒刑一部之執行而赦免
    後，五年以內再犯有期徒刑以上之罪者，為累犯，加重本刑至二分之一。刑法第
    四十七條定有明文。查被告於八十三年間曾因懲治走私條例案件及煙毒等案件，
    分別經臺灣桃園地方法院及臺灣板橋地方法院判處有期徒刑十月及有期徒刑三年
    十月確定，經接續執行合併計算刑期後，於八十五年十月十七日假釋出監，所餘
    刑期縮短後於八十七年八月十三日屆滿，未經撤銷假釋，有臺灣高等法院檢察署
    刑案紀錄簡覆表及本院被告全國前案紀錄表在卷可稽（被告之國民身份證統一編
    號原為Ｚ000000000號，因與楊士銘重號，故於八十三年九月七日變更
    為Ｚ000000000號），被告於前開有期徒刑執行完畢後，五年之內再犯
    有期徒刑以上之施用第一級毒品及施用第二級毒品罪，自均屬累犯無疑。被告將
    停止戒治期間之付保護管束與假釋期間之付保護管束混淆，陳稱其本件之犯行係
    在假釋期內犯罪，並非累犯云云，顯屬誤會，自無可採。(2)被告於原審審理時，
    對其施用第二級毒品安非他命之犯行已迭次自白不諱（原審卷第二十五頁、第四
    十頁），且被告於九十年五月十七日及同年五月二十四日兩度採尿送驗，經以酵
    素免疫分析法初步篩選檢驗，再以氣相層析質譜分析法確認結果，除均檢出可待
    因及嗎啡陽性反應外，亦均同時檢出安非他命及甲基安非他命陽性反應，有昭信
    科技顧問股份有限公司出具之濫用藥物陽性檢體檢驗報告書二紙附卷可稽（九十
    年毒偵字第二三九五號卷第三頁、九十年度毒偵字第二六二一號卷第三頁），且
    被告自陳所服用之治療藥物"Ｔramtor"只會引起類似海洛因之偽陽性反應，尚不
    致引起安非他命類似偽陽性反應一節，亦經臺灣板橋地方法院檢察署檢察官向明
    揚診所醫師葉日鑾函查屬實，有明揚診所醫師葉日鑾九十年八月一日所書之回函
    暨「頓痛特」（Ｔramtor）之說明書各一份在卷可憑（毒偵字第二三九五號卷第
    三十一之一頁），被告確有施用第二級毒品安非他命之犯行，事證極為明確，被
    告否認有施用安非他命犯行，自無可採。(3)綜上所述，本件上訴為無理由，應予
    駁回。
據上論斷，應依刑事訴訟法第三百七十三條、第三百六十八條，判決如主文。
本案經檢察官吳國南到庭執行職務。
中      華      民      國    九十一    年      五      月    三十一    日
                               台灣高等法院刑事第二十三庭
                                    審判長法  官  吳      燦
                                          法  官  雷  雯  華
                                          法  官  宋      祺
右正本證明與原本無異。
施用第一級毒品部分如不服本判決應於收受送達後十日內向本院提出上訴書狀，其未
敘述上訴之理由者並得於提起上訴後十日內向本院補提理由書（均須按他造當事人之
人數附繕本）。
施用第二級毒品部分不得上訴
                                          書記官  蔡  慧  娟
中      華      民      國    九十一    年      五      月    三十一    日
附錄：本案論罪科刑法條全文
毒品危害防制條例第十條第一項、第二項
施用第一級毒品者，處六月以上五年以下有期徒刑。
施用第二級毒品者，處三年以下有期徒刑。
